【裁判字號】    92,易,361
【裁判日期】    921230
【裁判案由】    違反保護令罪等
【裁判全文】
臺灣宜蘭地方法院刑事判決                          九十二年度易字第三六一號
    公  訴  人  臺灣宜蘭地方法院檢察署檢察官
    被      告  乙○○
右列被告因違反家庭暴力防治法案件，經檢察官提起公訴（九十二年度偵字第二六九
七號），被告就被訴事實為有罪之陳述，本院裁定改以簡式審判程序判決如左：
    主  文
乙○○違反法院依家庭暴力防治法第十三條所為禁止實施家庭暴力行為之民事通常保
護令裁定，處拘役伍拾日，如易科罰金以參佰元折算壹日。緩刑貳年，緩刑期內付保
護管束。
    事  實
一、乙○○與甲○○為夫妻關係，二人具有家庭暴力防治法第三條第一款規定之家庭
    成員關係，惟乙○○於民國九十二年五月二十七日晚間七時許，在宜蘭縣員山鄉
    ○○路一一二巷一三號住處，因家事溝通不和，徒手握拳毆打甲○○胸口，致甲
    ○○受有胸部挫傷、右手挫傷等傷害，而實施家庭暴力行為，經本院民事庭依家
    庭暴力防治法第十三條之規定，於九十二年六月十六日以九十二年度家護字第一
    ０九號核發民事通常保護令，諭令乙○○不得對甲○○實施身體或精神上不法侵
    害之行為，亦不得直接或間接對於甲○○為騷擾之行為，嗣該民事通常保護令並
    由乙○○於九十二年六月二十五日晚間九時五十八分許至宜蘭縣警察局宜蘭分局
    員山分駐所具領而知悉內容。詎乙○○於九十二年七月一日晚間八時三十分許，
    在前揭住處，又與甲○○因另事再起爭執，竟基於實施家庭暴力行為及傷害之犯
    意，徒手推倒甲○○，致甲○○受有後腦頭皮撕裂傷2×3公分之傷害，而違反前
    開本院民事通常保護令之規定。
二、案經甲○○訴由宜蘭縣警察局宜蘭分局報告臺灣宜蘭地方法院檢察署檢察官偵查
    起訴。
    理  由
一、右揭事實，業據被告乙○○於本院調查、審理中均供承不諱，並經告訴人甲○○
    指訴綦詳，且據證人即被告之母張阿快於偵查中證述甚明。而被告於九十二年五
    月二十七日晚間七時許，在宜蘭縣員山鄉○○路一一二巷一三號住處，因家事溝
    通不和，竟徒手握拳毆打甲○○胸口，致甲○○受有胸部挫傷、右手挫傷等傷害
    ，而實施家庭暴力行為，經本院民事庭依家庭暴力防治法第十三條之規定，於九
    十二年六月十六日以九十二年度家護字第一０九號核發民事通常保護令，諭令乙
    ○○不得對甲○○實施身體或精神上不法侵害之行為，亦不得直接或間接對於甲
    ○○為騷擾之行為，嗣該民事通常保護令並由乙○○於九十二年六月二十五日晚
    間九時五十八分許至宜蘭縣警察局宜蘭分局員山分駐所具領知悉等情，有行政院
    衛生署宜蘭醫院（以下簡稱「宜蘭醫院」）驗傷診斷書、宜蘭縣警察局宜蘭分局
    受（處）理家庭暴力案件調查紀錄（通報）表、本院九十二年家護字第一０九號
    民事通常保護令及宜蘭縣警察局宜蘭分局員山分駐所受理訴訟文書記存登記簿格
    式各一件存卷可稽。又被告於知悉前揭民事通常保護令之規定後，仍於九十二年
    七月一日晚間八時三十分許，在前揭住處，與甲○○再起爭執，而徒手推倒甲○
    ○，致甲○○受有後腦頭皮撕裂傷2×3公分之傷害等情，亦有宜蘭醫院驗傷診斷
    書一紙存卷可憑。是本件事證明確，被告犯行洵堪認定，應予依法論科。
二、查被告乙○○基於實施家庭暴力行為及傷害之犯意，對告訴人即其妻甲○○為身
    體上不法侵害行為，違反本院依家庭暴力防治法第十三條所為禁止對甲○○實施
    身體或精神上不法侵害行為之裁定，核其所為，係犯家庭暴力防治法第五十條第
    一款之違反保護令罪及刑法第二百七十七條第一項之傷害罪。被告以一行為同時
    觸犯前揭二罪名，為想像競合犯，應從一重之違反保護令罪處斷。爰審酌被告犯
    罪之動機、手段、目的、告訴人所受之危害，及犯罪後坦承犯行等一切情狀，量
    處如主文所示之刑，並諭知易科罰金之折算標準。末查，被告前未曾受有期徒刑
    以上刑之宣告，有臺灣高等法院被告全國前案紀錄表在卷可按，其因一時失慮，
    偶罹刑章，經此偵審教訓後，應知警惕而無虞再犯，參與檢察官於本院審理中請
    求宣告緩刑，給予被告自新機會，故本院認對被告宣告之刑以暫不執行為適當，
    爰併宣告緩刑二年，以觀後效。末按犯家庭暴力罪或違反保護令罪而受緩刑之宣
    告者，在緩刑期內應付保護管束，家庭暴力防治法第三十條第一項有明文規定，
    故被告違反保護令罪，雖獲緩刑之寬典，揆諸前揭規定，仍應在緩刑期內付保護
    管束，俾確實使被告有正確之法律觀念，並予以適當之督促，以啟自新，併此敘
    明。
據上論斷，應依刑事訴訟法第二百九十九條第一項前段、第二百七十三條之一第一項
、家庭暴力防治法第五十條第一款、第三十條第一項，刑法第十一條前段、第二百七
十七條第一項、第五十五條、第四十一條第一項前段、第七十四條第一款，罰金罰鍰
提高標準條例第二條，判決如主文。
本案經檢察官賴慶祥到庭執行職務。
中       華      民      國     九十二     年     十二     月   三十    日
                                        臺灣宜蘭地方法院刑事第三庭
                                            法  官  郭  顏  毓
右正本證明與原本無異。
如不服本判決應於送達後十日內向本院提出上訴狀。(應附繕本)
                                            書記官  莊  淑  茹
中       華      民      國     九十二     年     十二     月   三十    日
附錄本案論罪科刑法條全文：
家庭暴力防治法第五十條：
違反法院依第十三條、第十五條所為之下列裁定者，為本法所稱之違反保護令罪，處
三年以下有期徒刑、拘役或科或併科新臺幣十萬元以下罰金：
一、禁止實施家庭暴力行為。
二、禁止直接或間接騷擾、接觸、通話或其他連絡行為。
三、命遷出住居所。
四、遠離住居所、工作場所、學校或其他特定場所。
五、命完成加害人處遇計畫：戒癮治療、精神治療、心理輔導或其他治療、輔導。


司法院資訊處製作；財團法人民間司法改革基金會備份。
